臺灣臺中地方法院民事裁定
110年度聲字第365號
聲  請  人  徐明仁  
訴訟代理人  楊孝文律師
相  對  人  吳曉玫  



上列當事人間聲請停止執行事件，本院裁定如下： 
    主    文
聲請人供擔保新臺幣41萬3400元或提供財團法人法律扶助基金會
臺中分會出具同額之保證書後後，臺灣花蓮地方法院110年度司
執字第1926號清償票款強制執行事件就執行債務人徐明仁所為之
強制執行程序，於本院110年度訴字第3069號請求確認本票債權
不存在等事件判決確定、和解或撤回起訴前應暫予停止。
    理    由
一、聲請意旨略以：相對人以所持有聲請人所簽發如本院109年
    度司票字第204號裁定附表編號1、2所示之本票(下稱系爭本
    票)向本院聲請本票裁定強制執行，獲上開裁定准許後聲請
    強制執行，經臺灣花蓮地方法院110年度司執字第1926號清
    償票款強制執行事件（下稱系爭強制執行程序）繫屬在案。
    然因系爭本票簽發原因事實不明，且與聲請人之字跡不符，
    聲請人已向本院提起確認本票債權不存在等之訴，而上開執
    行事件所查封之財產一旦拍賣，勢難回復原狀，為此，聲請
    人願供擔保，請准裁定系爭強制執行程序於前揭訴訟確定前
    停止執行等語。
二、按發票人主張本票係偽造、變造者，於前條裁定送達後20日
    內，得對執票人向為裁定之法院提起確認之訴。發票人主張
    本票債權不存在而提起確認之訴不合於第1項之規定者，法
    院依發票人聲請，得許其提供相當並確實之擔保，停止強制
    執行。非訟事件法第195條第1、3項定有明文。又按法院依
    強制執行法第18條第2項裁定准許停止強制執行所定之擔保
    金，係備供債權人因停止執行所受損害之賠償，其數額應依
    標的物停止執行後，債權人未能即時受償或利用該標的物所
    受之損害額，或其因另供擔保強制執行所受之損害額定之。
三、本件聲請人以其已向本院提起確認本票債權不存在等之訴為
    由，聲請停止系爭強制執行程序。經查系爭強制執行程序現
    尚未終結，而聲請人已對相對人提起確認本票債權不存在等
    之訴，現由本院審理中等情，業經本院調取本院110度訴字
    第3069號確認本票債權不存在等之訴卷宗查閱屬實，因認聲
    請人所為停止執行之聲請，於法尚無不合。又相對人聲請對
    聲請人執行新臺幣（下同）190萬8000元本金及其利息，如
    停止執行未能即時受償預計所受之損害額，應為該本金數額
    按年息百分之5算之遲延利息；又本案訴訟之標的金額逾民
    事訴訟法第466條所定數額，屬得上訴第三審之事件，至通
    常訴訟程序三審終結，其法定辦案期間為4年4個月，本院綜
    合上情，因認聲請人所應提供之擔保金額以41萬3400元為適
    當【計算式：190萬8000元×5％×（4＋4/12）=41萬3400元】。
    又聲請人曾向財團法人法律扶助基金會聲請法律扶助獲准，
    有本案卷附財團法人法律扶助基金會專用委任狀可稽。本院
    綜合上情，准聲請人以42萬9千元或提供等值之財團法人法
    律扶助基金會臺中分會出具之保證書後，系爭強制執行事件
    於本院110年度訴字第3069號請求確認本票債權不存在等事
    件訴訟裁判確定、和解、調解或撤回而終結前應暫予停止。
四、依非訟事件法第195條第3項，裁定如主文。
中　　華　　民　　國　　110 　年　12 　　月　　28 　　日
                  民事第四庭  法  官  林婉昀

如不服本裁定應於送達後10日內向本院提出抗告狀，並繳納抗告
費新臺幣1000元。
上為正本係照原本作成。
中　　華　　民　　國　　110 　年　　12　　月　　29　　日
                              書記官  王嘉仁